臺灣新竹地方法院刑事宣示判決筆錄
107年度智訴字第4號
公  訴  人  臺灣新竹地方檢察署檢察官
被      告  詹皓鈞


選任辯護人  李采霓律師
被      告  蕭芳玉


            張榮志



上  二  人
選任辯護人  王鳳儀律師
上列被告等因違反著作權法等案件，經檢察官提起公訴（107年
度偵字第4207、6505號）後，聲請改依協商程序而為判決，本院
於中華民國110年10月25日14時9分，在本院刑事第9法庭宣示判
決，出席職員如下：
                                          法  官  王凱平
                                          書記官  鍾佩芳
                                          通  譯  鍾佩霖
法官起立朗讀判決主文、犯罪事實要旨、處罰條文，及告以上訴
限制、期間並提出上訴狀之法院，且諭知記載其內容：
一、主        文： 
　㈠詹皓鈞共同犯著作權法第九十一條第三項之侵害著作財產權
    罪，處有期徒刑陸月，如易科罰金，以新臺幣壹仟元折算壹
    日。
　　扣案如附表一各編號所示物品均沒收。未扣案犯罪所得新臺
    幣陸拾參萬元沒收，於全部或一部不能沒收或不宜執行沒收
    時，追徵其價額。
　㈡蕭芳玉共同犯著作權法第九十一條第三項之侵害著作財產權
    罪，處有期徒刑陸月，如易科罰金，以新臺幣壹仟元折算壹
    日。緩刑貳年，並應於本判決確定後壹年內向公庫支付新臺
    幣壹拾萬元。
　㈢張榮志共同犯著作權法第九十一條第三項之侵害著作財產權
    罪，處有期徒刑陸月，如易科罰金，以新臺幣壹仟元折算壹
    日。緩刑貳年，並應於本判決確定後壹年內向公庫支付新臺
    幣壹拾陸萬元。
　　扣案如附表二各編號所示物品均沒收。未扣案犯罪所得新臺
    幣捌拾萬伍仟元沒收，於全部或一部不能沒收或不宜執行沒
    收時，追徵其價額。
二、犯罪事實要旨：
　  詹皓鈞、蕭芳玉、張榮志均明知如附件一、二所示有碼色情
    影片共3939片（即起訴書附件一、二所示侵權片總和，下合
    稱本案有碼色情影片，檢察官起訴書認定不成立妨害風化罪
    ，至不明片部分非檢察官本案起訴範圍），分別為附件一、
    二所示權利公司享有著作權，依我國著作權法第4 條第2 款
    規定及自民國91年1 月1 日在中華民國管轄區域內生效之世
    界貿易組織（WTO ）協定附錄「與貿易有關之智慧財產權協
    定」（TRIPS ），均受我國著作權法保護之視聽著作，非經
    著作權人之同意或授權，不得意圖銷售而擅自重製、散布或
    意圖散布而持有，且本案有碼色情影片中部分有來祥國際有
    限公司向經濟部智慧財產局申請註冊取得名稱及圖樣為「NO
    .1 STYLE」、「MOODYZ」、「アイポケ」、「E-BODY」、「OPPA
    I」、「KiraKira」、「Madonna」之商標權共2745片（即起
    訴書附件三、四、五所示侵權片總和），指定使用於影碟、
    電視影片、電影片、影音光碟、卡通片、動畫片、數位影音
    光碟、光碟、錄音載體、聲音紀錄器具、影像紀錄器具、電
    子出版品及從網際網路下載之影片、可下載之影像檔案等商
    品，未經商標權人之同意或授權，不得於同一或類似商品使
    用相同或近似之商標圖樣，詹皓鈞、蕭芳玉於105年9月23日
    後之某日起（詹皓鈞前案遭查獲後另起犯意，犯罪時間起點
    經檢察官當庭補充更正）至107年4月13日為警查獲止，張榮
    志則於105年4月間某日起至107年4月13日為警查獲止，共同
    基於意圖銷售而擅自以重製於光碟之方法侵害他人著作財產
    權之犯意聯絡，期間詹皓鈞、蕭芳玉、張榮志復於106年2月
    16日起至107年4月13日為警查獲止（犯罪時間經檢察官當庭
    補充），共同基於販賣侵害商標權商品之犯意聯絡，先由詹
    皓鈞、蕭芳玉在其開設之「夢工場Dream DVD」網站上公開
    陳列本案有碼色情影片之光碟封面，客戶於網路上下單購買
    後，詹皓鈞、蕭芳玉將客戶下單品項及件數通知張榮志，再
    由張榮志先自位址不詳之網站、向身分不詳、綽號「川上」
    購買盜版之視聽著作檔案，將檔案以網際網路下載至張榮志
    之電腦後，張榮志即在新北市○○區○○○路000號之工廠，以前
    開檔案為母片，輔以燒錄機與空白光碟片等物，重製侵害附
    件一、二所示各該權利公司享有著作財產權及其中部分為來
    祥國際有限公司享有商標權之光碟片後，復將燒錄完成之光
    碟片寄送至詹皓鈞、蕭芳玉位於新竹市○區○○路00號21樓之2
    住所。由詹皓鈞、蕭芳玉包裹妥當後，再以郵件寄送之方式
    ，以每片新臺幣（下同）20元左右之價格販售給不特定顧客
    以牟利（其中張榮志抽成每片9至10元，量大時每片抽成8元
    ），共同以此方式侵害他人之著作財產權及商標權。案經警
    方於107年4月13日持本院核發搜索票分別前往詹皓鈞上開新
    竹住所及張榮志上開新北工廠執行搜索，並各扣得如附表一
    、二所示物品而循線查獲上情。
三、處罰條文： 
　　著作權法第91條第3項、商標法第97條。
四、協商判決除有刑事訴訟法第455條之4第1項第1款於本訊問程
    序終結前，被告撤銷協商合意或檢察官撤回協商聲請者；第
    2款被告協商之意思非出於自由意志者；第4款被告所犯之罪
    非第455條之2第1項所定得以協商判決者；第6款被告有其他
    較重之裁判上一罪之犯罪事實者；第7 款法院認應諭知免刑
    或免訴、不受理者情形之一，及違反同條第2 項「法院應於
    協商合意範圍內為判決；法院為協商判決所科之刑，以宣告
    緩刑或2 年以下有期徒刑、拘役或罰金為限」之規定者外，
    檢察官與被告均不得上訴。
五、本案經檢察官周文如提起公訴，檢察官侯少卿、高上茹、黃
    怡文、陳亭宇到庭執行職務。
六、如有第4 項得上訴之情形，得自收受宣示判決筆錄送達之日
    起20日內，向本院提出上訴書狀，上訴於第二審法院。
中　　華　　民　　國　　110 　年　　10　　月　　25　　日
                  刑事第一庭  書記官  鍾佩芳
　　　　　　　　　            法  官  王凱平
以上正本證明與原本無異。
中　　華　　民　　國　　110 　年　　10　　月　　25　　日
                              書記官  鍾佩芳
附錄本案論罪科刑法條： 
著作權法第91條第2項、第3項
意圖銷售或出租而擅自以重製之方法侵害他人之著作財產權者，
處6月以上5年以下有期徒刑，得併科新臺幣20萬元以上200萬元
以下罰金。
以重製於光碟之方法犯前項之罪者，處6月以上5年以下有期徒刑
，得併科新臺幣50萬元以上500萬元以下罰金。

商標法第97條
明知他人所為之前2條商品而販賣，或意圖販賣而持有、陳列、
輸出或輸入者，處1年以下有期徒刑、拘役或科或併科新臺幣5萬
元以下罰金；透過電子媒體或網路方式為之者，亦同。

附 表 一（被告詹皓鈞之扣案物）    編號 物品 數量 備註 1 盜版母片光碟 619片 附件一所示侵權片及不明片（經協商後，認為供犯罪預備之物，一併沒收） 2 台正版光碟 5片  3 日正版光碟 14片  4 DVD盜版光碟 441片 附件一所示侵權片及不明片（經協商後，認為供犯罪預備之物，一併沒收） 5 R片封面 222張  6 棉套 2箱  7 郵寄袋 56個  8 空白燒錄光碟 1箱  9 印表機 1臺  10 電腦主機 1臺  11 1對1光碟燒錄機 1臺  12 1對3光碟燒錄機 1臺  13 客戶訂單書證 1包  


附 表 二（被告張榮志之扣案物）    編號 物品 數量 備註 1 1對11燒錄機 14臺  2 1對7燒錄機 1臺  3 電腦主機 3臺  4 對帳單 14本  5 印表機 20臺  6 封面包裝紙 4箱  7 盜版光碟 8422片 附件二所示侵權片及不明片（經協商後，認為供犯罪預備之物，一併沒收） 

附件一（權利公司總表 IPPA製表2018年6月 新竹夢工廠實體光
碟）

附件二（權利公司總表 IPPA製表2018年6月 新北五股製造工廠
實體光碟）